# 在建工程利息资本化问题

提问人：hyl614160968 时间：2022-02-23 19:55:37
求助，想问下本年 3 月从关联方购入在建工程，然后开始继续建造，本期利息资本化该怎么计算？
因为该在建工程本来是关联方使用专门借款在建的，已经建造完成50%了， 3 月转让的时候，同时将贷款也转让给了，也就是 3 月份转让后，这边同时增加 3000 万的在建工程及银行借款 3000万，然后继续建造同时到期归还贷款。到 6 月计息的时候，这部分利息（ 3 月支付 6 月归还的）可以资本化吗？然后 6 月份我继续先贷款支付的工程费，到 9 月份结息，然后按照 6 月份支付的本金日利率天数得出资本化金额。这样是否可以？
我觉得购入后，再继续建造所发生的利息资本化应该没问题的；就是对初始购入时，连带着一起借款，这部分归还借款所产生的利息资本化有点疑惑，是否该资本化。

回答人：chenyiwei
初始购入时，连带着一起借款，这笔带过来的原有借款对本企业而言与购建资产无关，因此其对应的利息在本企业不能资本化。

提问人：hyl614160968 时间：2022-03-01 20:34:49
谢谢解答。后续新发生的在建工程款，是可以资本化的；购入时转过来专项贷款的即使是在建期间的利息也不能资本化，我这样理解对吗？

回答人：chenyiwei
可以这样理解。